【裁判字號】    89,易,2244
【裁判日期】    891030
【裁判案由】    傷害
【裁判全文】
臺灣桃園地方法院刑事判決                        八十九年度易字第二二四四號
    公  訴  人  臺灣桃園地方法院檢察署檢察官
    被      告  乙○○
右列被告因傷害案件，經檢察官提起公訴（八十九年度偵字第一二一四八號），本院
判決如左︰
    主  文
乙○○傷害人之身體，處有期徒刑貳月，如易科罰金以佰元折算壹日，緩刑貳年。
    事  實
一、乙○○於民國八十九年八月一日下午五時三十分許，至桃園縣桃園市○○路九十
    九號前欲向吳賴秀月請求清償積欠之互助會會款，而與吳女之外甥女（起訴書誤
    載為姪女）甲○○發生口角爭執，竟基於傷害人之身體之犯意，奪下甲○○所有
    之木棍一支毆擊甲○○之腿部，致甲○○受有左大腿後側血腫約十公分之傷害。
二、案經甲○○訴由桃園縣警察局桃園分局移送台灣桃園地方法院檢察署檢察官偵查
    起訴。
    理  由
一、訊據被告乙○○固坦承有於右揭時、地持木棍毆擊甲○○，致甲○○受有前開傷
    害之事實，惟矢口否認有何傷害犯行，辯稱：係因甲○○先用肩膀頂伊，手持木
    棍口中說有膽你別走，且他們人很多，伊怕像以前一樣被打，為反擊才奪下木棍
    打甲○○的腿云云。經查右揭事實，業據被害人甲○○迭於警訊及偵審中指訴詳
    確，並經證人李來旺於警訊及偵查中證述屬實，復有財團法人天主教聖保祿修女
    會醫院診斷證明書乙紙附卷及木棍一支扣案可憑，又證人李來旺於警訊時指證：
    「當時乙○○先用右拳頭打甲○○的左肩膀後，隨意由地板上拾起木棍敲擊甲○
    ○的左大腿上之後立即報警」等語、於偵查中證述：「（問：八月一日是否看到
    甲○○、乙○○傷害經過？）當時他們二人是先爭吵，後來乙○○以徒手打吳女
    ，後來乙○○自地上撿起一支棒子打吳女，吳女手上均無拿東西」等語明確，核
    與被害人甲○○之指訴，適相一致，並無歧異，益證案發經過，應如告訴人甲○
    ○所訴，係被告先基於傷害之犯意，以木棍毆擊被害人甲○○之左大腿一下，致
    其受有前開傷害，被告辯稱係為反擊被害人甲○○才持木棍毆擊吳女云云，顯屬
    事後卸責之詞，不足採信，事證明確，被告犯行洵堪認定，應依法論科。
二、核被告乙○○所為，係犯刑法第二百七十七條第一項之傷害罪。爰審酌被告之素
    行，犯罪之動機、目的、手段、被告之智識程度、被害人所受傷害程度及被告犯
    罪後之態度等一切情狀，量處如主文所示之刑，並諭知易科罰金之折算標準。末
    查被告末曾受有期徒刑以上刑之宣告，有卷附台灣高等法院被告全國前案紀錄表
    、台灣桃園地方法院檢察署檢刑案資料查註紀錄表各乙紙可按，因一時失慮而犯
    罪，且智識程度不高犯後頗具悔悟之心，經此起訴審判，當知所警惕，信無再犯
    之虞，本院認所宣告之刑以暫不執行為適當，併諭知緩刑二年，以啟自新。
三、至扣案之木棍一支，雖為被告供犯罪所用之物，惟非被告所有，業據被告陳明在
    卷，依法不得宣告沒收，末此敘明。
據上論斷，應依刑事訴訟法第二百九十九條第一項前段，刑法第二百七十七條第一項
、第四十一條、第七十四條第一款，罰金罰鍰提高標準條例第一條前段、第二條，判
決如主文。
本案經檢察官何祖舜到庭執行職務。
中      華      民      國      八十九      年    十      月    三十    日
                                  臺灣桃園地方法院刑事第三庭
                                      法  官  林惠霞
右正本證明與原本無異
如不服本判決書應於送達後十日內向本院提出上訴狀
                            書記官  陳婉婷
中      華      民      國      八十九      年    十      月    卅一    日
附錄本案論罪科刑法條全文：
刑法第二百七十七條：
  傷害人之身體或健康者，處三年以下有期徒刑、拘役或一千元以下罰金。
  犯前項之罪因而致人於死者，處無期徒刑或七年以上有期徒刑，致重傷者，處三年
上十年以下有期徒刑。


司法院資訊處製作；財團法人民間司法改革基金會備份。
